臺灣彰化地方法院刑事判決
111年度易字第1035號
公  訴  人  臺灣彰化地方檢察署檢察官 
被      告  凃玄桔



上列被告因加重竊盜案件，經檢察官提起公訴（111年度偵緝字
第524號、第525號），本院依簡式審判程序判決如下：
    主  文
凃玄桔犯如附表主文欄所示之罪，各處如所示之刑及沒收。應執
行有期徒刑七月，如易科罰金，以新臺幣一千元折算一日。
　　犯罪事實及理由
一、本件犯罪事實及證據，除引用檢察官起訴書之記載（如附件
    起訴書）外，證據另補充：被告於本院審理時之自白。
二、論罪科刑：
  ㈠核被告如附件起訴書犯罪事實欄㈠所示所為，係犯刑法第321
    條第2項、第1項第2款、第3款之攜帶兇器、踰越牆垣竊盜未
    遂罪，被告已著手於加重竊盜犯行，然遭被害人即時發現而
    未遂，依刑法第25條第2項規定，減輕其刑；如犯罪事實欄
    ㈡所示所為，則係犯刑法第321條第1項第3款之攜帶兇器竊盜
    罪。
  ㈡被告所犯上開2罪，犯意各別、行為互異，應分論併罰之。
  ㈢爰審酌被告於本案行為時年近60歲，已有相當之社會生活經
    驗，應依靠自己的努力獲取合法、正當財富，竟冀望不勞而
    獲竊取他人財物，實有可議之處，被告雖然於民國99年間，
    因竊盜案件經判處有期徒刑6月確定，嗣經易服勞役執行完
    畢，但該案迄今將近10年，難認被告前案罪刑之宣告與執行
    ，並未達到刑罰預防之功能，另考量被告所竊得之財物價值
    非高，基於罪責原則，構成刑罰之上限，而被告於犯後坦承
    全部犯行，犯後態度尚稱良好，被告雖未與被害人進行和解
    ，但被害人柯昱葦已取回全部失竊財物，損害已經獲得實質
    之填補，被告於本院審理時自述：我的學歷是高中畢業，未
    婚，沒有小孩，入監前與哥哥一家人同住，當時工作是打掃
    工，年紀也大了，1天只賺新臺幣3、400元而已，我是看到
    馬路維修，才會去撿拾而犯本案，被害人辛炳賢於本院審理
    時表示：對本案沒有意見，損失是一定有，但不要求賠償，
    對刑度沒有意見等語，被害人柯昱葦於本院審理時表示：對
    本案沒有意見，我聽到敲敲打打的聲音才過去看，我有看到
    疑似剪電線的動作，對於刑度沒有意見，損失也不大，電線
    及變電盒都還我了等語之意見，公訴人對量刑並無意見等一
    切情狀，分別量處如附表主文欄所示之刑，並均諭知易科罰
    金之折算標準。
  ㈣刑法第50條、第51條並未明文規定在個案中應該如何量定應
    執行之刑，對此，本院認為數罪併罰案件定應執行刑之目的
    在於「罪責原則」及「特別預防」之考量，刑罰之一般預防
    功能，將使行為人淪為「警惕世人」的工具（手段），侵害
    人性尊嚴（刑罰的一般預防功能在於立法者所設定的法定刑
    的本身），不應該在量刑或定應執行刑予以考慮，而經過此
    一特別之量刑程序，方能充分反應各行為整體之不法內涵，
    進而進行充分且不過度的罪責評價，尤其是各宣告刑對於行
    為人的刑罰意義，也應該充分考量行為人本身的人格特性及
    刑罰經濟原則，過重的刑罰反而無法達到教化之目的，更有
    可能違反比例原則。此外，本院亦認刑法第57條所規定之各
    款量刑事由，就同一事由在定應執行之刑時予以再次評價，
    並不違反「雙重評價禁止」，主要的理由在於兩者的制度目
    的不同，在決定宣告刑時，法院應該考量宣告刑之處遇是否
    合乎罪責原則與特別預防功能，在罪責框架基礎內決定具體
    刑度，但在決定應執行刑時，則是出於整體刑罰執行的考量
    ，行為人的人格罪責，已經在各罪宣告刑累加的上限下，作
    為得減輕應執行之刑之事由，尤其是行為人所犯數罪的犯罪
    特質，總和的累加觀察，更可以充分反應行為人的主觀法敵
    對意思，以及法益侵害的總體威脅程度。因而斟酌本案被告
    所犯，均屬竊盜罪，罪質同一，本案犯罪時間相近，整體財
    產法益侵害程度不大，被害人已取回失竊財物，被告於犯罪
    後坦承全部犯行，又有前述被害人意見及被告之家庭生活狀
    況、過重的刑罰無助於教化等一切情狀，定應執行之刑如主
    文所示，且諭知易科罰金之折算標準。
三、關於沒收：
　㈠犯罪工具：扣案如附件起訴書犯罪事實欄㈠、㈡所示之行竊工
    具，應依刑法第38條第2項前段之規定，宣告沒收之。
　㈡犯罪所得：被告竊得之電線1綑、變電盒1個，業已實際合法
    發還給被害人柯昱葦，依據刑法第38條之1第5項之規定，不
    予宣告沒收、追徵。
四、依刑事訴訟法第273條之1第1項、第299條第1項前段、第310
    條之2、第454條第2項，判決如主文。
本案經檢察官蔡勝浩提起公訴，檢察官林士富到庭執行職務。
中　　華　　民　　國　　111 　年　　11　　月　　28　　日
                  刑事第三庭  法  官  陳德池
以上正本證明與原本無異。
如不服本判決，應於收受判決後20日內向本院提出上訴書狀，並
應敘述具體理由。其未敘述上訴理由者，應於上訴期間屆滿後20
日內向本院補提理由書（均須按他造當事人之人數附繕本）「切
勿逕送上級法院」。
告訴人或被害人對於判決如有不服具備理由請求檢察官上訴者，
其上訴期間之計算係以檢察官收受判決正本之日期為準。
中　　華　　民　　國　　111 　年　　11　　月　　29　　日
                              書記官  陳孟君
附錄論罪科刑法條全文：
中華民國刑法第321條第1項
犯竊盜罪而有下列情形之一者，處6月以上、5年以下有期徒刑，
得併科新臺幣10萬元以下罰金：
一、侵入住宅或有人居住之建築物、船艦或隱匿其內而犯之者。
二、毀越門扇、牆垣或其他安全設備而犯之者。
三、攜帶兇器而犯之者。
四、結夥三人以上而犯之者。
五、乘火災、水災或其他災害之際而犯之者。
六、在車站、埠頭、航空站或其他供水、陸、空公眾運輸之舟、
    車、航空機內而犯之者。
前項之未遂犯罰之。
　　
附表：
編號 犯罪事實 主文 1 起訴書犯罪事實欄㈠ 涂玄桔犯攜帶兇器、踰越牆垣竊盜未遂罪，處有期徒刑三月，如易科罰金，以新臺幣一千元折算一日。 手電筒二支、工地手套三個、美工刀一支、圓管弓鋸一支、老虎鉗一支、圓形扳手一支，均沒收。 2 起訴書犯罪事實欄㈡ 涂玄桔犯攜帶兇器竊盜罪，處有期徒刑六月，如易科罰金，以新臺幣一千元折算一日。 手電筒一支、破壞鉗一支、老虎鉗一支、六角螺絲扳手一支、活動扳手一支、扳手一支、尖嘴鉗一支，均沒收。 

附件：臺灣彰化地方法院檢察署111年度偵緝字第524號、第525
      號1份。